臺灣臺中地方法院刑事判決　　　　　　　　　　　　九十三年度易字第二三九號
　　公　訴　人　臺灣臺中地方法院檢察署檢察官
　　被　　　告　戊○○
右列被告因竊盜案件，經檢察官提起公訴（九十三年度偵字第一○○九六號），本院
判決如左：
    主  文
戊○○攜帶兇器竊盜，處有期徒刑捌月。
    事  實
一、戊○○意圖為自己不法之所有，於民國九十二年九月二十日凌晨三時許，在臺中
    市○○路二一八之三號乙○○住處前，攜帶客觀上對人之生命、身體、安全構成
    威脅可為凶器之扳手一支（未扣案），以徒手開啟乙○○所有車牌號碼三Ｂ─九
    二三六號自用小客車（下稱系爭小客車）內之車窗後，自車窗爬入系爭小客車車
    內竊取液晶電視螢幕（含ＶＣＤ主機）一組，得手後復爬出車窗，旋即往臺中市
    ○○路與學府路口方向逃逸。
二、案經乙○○訴由臺灣臺中地方法院檢察署檢察官偵查起訴。
    理  由
一、訊據被告戊○○矢口否認有為前揭竊盜之不法犯行，辯稱：案發時伊與太太在家
    裡睡覺，並不在案發現場等語。經查：案發時在乙○○前開住處大樓擔任值班保
    全人員之證人甲○○，除於偵查中明確結證：伊當時在該大樓一樓當守衛，當時
    在巡邏，聽到乙○○車子警報器大響，看到被告從乙○○汽車之右中座車窗爬出
    來手持車用ＶＣＤ，被告看到伊之後急忙逃跑，伊有追到國光路與學府路口，當
    時燈光很清楚，伊追著被告跑，伊有看到被告正面與背面等語，並於本院審理時
    進一步結證：當時車輛警報器響，伊聽到後追出去查看，看到有一個人從乙○○
    的車子的駕駛座的右後方中間的窗戶剛爬出來，伊看到他有右液下拿一個扳手，
    左手拿著ＶＣＤ壹組及液晶電視螢幕，這是二樣東西，是主機與螢幕，我追差不
    多二十公尺追不到那個人；伊正面看被告有五秒鐘，追到ＯＫ便利中間一半的距
    離，沒有看到人，我就到ＯＫ便利商店買一包煙；當時行竊的歹徒確定是在庭的
    被告，因為伊重複看一、二十次監視器之錄影帶再做確認；案發一個星期後乙○○有叫伊過去被告租車行假裝要租車的顧客，到被告的租車行去，伊確認被告就
    是行竊的歹徒；當天看現場看到的歹徒長相身高、身材、髮型的情況與被告都符
    合等語明確（見本院卷第五五、五六、五八、五九頁）。而被告與證人甲○○間
    在案發前互不相識亦無怨隙，為其等二人所共認，於此情形，證人甲○○實無甘
    冒偽證罪責而設詞誣陷被告之理，足認證人甲○○之證言應堪憑採，此外，並有
    自案發現場監視器翻拍之相片五幀附於偵查卷可證，且經本院當庭勘驗被告身材
    、體型之結果為：「自被告後上方觀看被告頭頂中間確實禿頭之情形」，與證人
    甲○○結證情節及前開監視器翻拍之相片五幀行竊歹徒之特徵互核，亦屬相符。
    再衡諸被告與乙○○均係經營租車行生意之同行業者，業據證人乙○○於本院審
    理時結證在卷，且為被告所自承，顯見被告於業務上亦有需用小客車車液晶電視
    螢幕、ＶＣＤ主機等物之機會，亦存有前開竊盜犯行之動機。綜核上情，被告確
    有為前開竊盜之犯行，實堪認定。
  (二)被告雖辯稱：案發時伊在家裡睡覺，並不在案發現場等語，並舉其妻即證人丁○○為證。惟被告於本院審理時陳稱：伊是開租車行，上班的時間不一定，伊案發
    前即九十二年九月十九日下午二點多起床之後，約三、四點與伊太太丁○○去伊
    岳母家帶女兒回家後，伊就到租車行去上班，直到當日晚上十一點多伊就回家，
    伊是約九月二十日凌晨一點半左右睡覺，丁○○比伊晚睡等語，已與證人丁○○
    於本院審理時證稱：伊與被告是九十二年九月二十日傍晚帶女兒回來，伊確定是
    九月二十日帶女兒回來，不是十九日等語（見本院卷第四九頁），互不相符，則
    被告前開所辯之真實性已至為可疑，非可輕信。且就載送被告女兒回家之細節部
    分，被告於本院審理時陳稱：是丁○○打電話給伊岳母說要去載女兒回家，伊到
    岳母家後，逗留約二、三個小時等語，亦與證人丁○○於本院審理時證稱：伊沒
    有事先打電話給伊媽媽，伊與被告是約傍晚六、七點直接到伊媽媽家帶女兒，在
    伊媽媽家逗留約半小時等語，亦顯不相符。且被告對證人丁○○前開證述之內容
    亦無意見，自難以證人丁○○之證言，遽為有利被告之認定。被告前開所辯，顯
    係事後卸責之詞，不足採信。
  (三)綜上所述，本案事證明確，被告前開犯行至堪認定，應依法論科。
二、按刑法上所謂兇器，其種類並無限制，凡客觀上對於人之生命、身體、安全構成
    威脅，具有危險性之兇器均屬之，且祇須行竊時攜帶此種具有危險性之兇器為已
    足，並不以攜帶之初有行兇之意圖為必要（最高法院七十九年度臺上字第五二五
    三號判例參照）。被告戊○○為前開竊盜犯行時所持之扳手一支，係大約三十至
    四十公分間長度之鐵製扳手，業據證人甲○○本院審理時結證明確（見本院卷第
    五○頁），衡諸前開扳手至少有三十公分之長度，且係以鐵質打造，質地顯為堅
    硬，倘持以向被害人攻擊，在客觀上顯足對人之生命、身體、安全構成威脅，自
    係具有危險性之兇器無訛。是核被告所為，係犯刑法第三百二十一條第一項第三
    款之攜帶兇器加重竊盜罪。公訴意旨認為被告前開犯行係犯刑法第三百二十條第
    一項之普通竊盜罪尚有未洽，惟起訴之基本事實相同，本院自應予審理，並依法
    變更其起訴法條。爰審酌被告時值青壯，不思循正當途逕賺取財物，竟竊取他人
    財物圖不勞而獲，且以攜帶兇器之方式為，犯罪手段非屬平和，暨其犯後否認犯
    行、未見悔意、迄未賠償被害人之損害等一切情狀，量處如主文所示之刑，以示
    懲儆。至未扣案之扳手一支，雖為被告犯罪所用之物，惟無證據證明係屬被告所
    有，爰不予宣告沒收，附此敘明。
據上論斷，應依刑事訴訟法第二百九十九條第一項前段、第三百條，刑法第三百二十
一條第一項第三款，判決如主文。
本案經檢察官丙○○到庭執行職務。
中      華      民      國      九十三      年    十二   月     三十日
                                    臺灣臺中地方法院刑事第三庭
                                        審判長法 官 劉錫賢
                                              法 官 黃松竹
                                              法 官 何世全
右正本證明與原本無異。
如不服本判決，應於送達後十日內向本院提出上訴狀（須附繕本），上訴於臺灣高等
法院臺中分院。
                                              書記官
中      華      民      國      九十三      年    十二   月     三十    日
附錄論罪科刑法條：
第三百二十一條第一項第三款
犯竊盜罪而有左列情形之一者，處六月以上、五年以下有期徒刑：
三  攜帶兇器而犯之者。
